臺灣士林地方法院小額民事判決
111年度士小字第113號
原      告  馨琳揚企管顧問有限公司

法定代理人  唐明良
送達代收人  葉俞萍

訴訟代理人  余啟豪
被      告  曹竹曜
上列當事人間請求給付電信費事件，本院於民國111年1月13日言
詞辯論終結，判決如下：
    主  文
被告應給付原告新臺幣肆仟陸佰陸拾捌元，及民國一百零二年十
二月二日起至清償日止，按年息百分之五計算之利息。
訴訟費用新臺幣壹仟元由被告負擔。
本判決得假執行。
    事實及理由要領
一、原告起訴主張：被告訴外人亞太電信股份有限公司（下稱亞太電信公司）申請租用0000000000門號（下稱系爭門號）之行動電話服務，並簽立契約，惟被告未依約繳納電信費，迄今共積欠電信費新臺幣（下同）4,668元；嗣亞太電信公司將上開債權讓與原告，爰依電信契約及債權讓與之法律關係，請求被告返還電信欠款等語。並聲明：求為判決如主文第1項所示。
二、被告答辯略以：系爭門號並非被告申請，帳單地址也非被告
    之住所，被告更無在系爭門號申請書上簽名，證件亦非被告
    拿取使用，可能是之前遺失時被拿去用等語，並聲明請求駁
    回原告之訴。　　
三、經查，原告主張之事實，業據其提出與所述相符之行動電話
    服務申請書、電信費帳單、債權讓與證明書、被告戶籍謄本
    等件為證，應認原告之主張為真實。雖被告以上詞置辯，並
    表示系爭門號申請書之簽名非其所為，但經本院當庭勘驗系
    爭門號申請書上之簽名，與被告自承為其所簽名之另○00000
    00000號門號申請書及被告就支付命令聲請異議之簽名，三
    者以肉眼觀之簽名極為相似，而兩分申請書後附雙證件影本
    亦可看出係同一證件所影印，而上面「僅供辦理門號使用」
    之印文則非一致，顯非相互複印而來，況0000000000門號尚
    留存之其他聯絡電話為0000000000，倘若係某人未經被告同
    意而申辦0000000000門號，何以於申請書上書寫被告確實申
    辦之門號，而增加遭查悉冒辦門號之事之風險？被告雖辯稱
    可能是之前證件遺失時被拿去用云云，然經本院查詢戶役政
    系統，並無被告掛失身分證之紀錄，被告又無提出其他證據
    以實其說，自難為對被告有利之認定；從而，原告依電信契
    約及債權讓與之法律關係，請求被告給付如主文第1項所示
    之金額及利息，為有理由，應予准許。
四、本件係就民事訴訟法第436條之8第1項適用小額程序所為被 
    告敗訴之判決，依同法第436條之20規定，應依職權宣告假 
    執行。
五、訴訟費用負擔之依據：民事訴訟法第78條。依職權確定訴訟
    費用額為1,000元（第一審裁判費），應由被告負擔。
中　　華　　民　　國　 111　　年　　1 　　月　　27　　日
              　　士林簡易庭法  官  陳紹瑜
以上正本係照原本作成。
如不服本判決，應於送達後20日內，向本院提出上訴狀並應記載
上訴理由，表明關於原判決所違背之法令及其具體內容與依訴訟
資料可認為原判決有違背法令之具體事實，如於本判決宣示後送
達前提起上訴者，應於判決送達後20日內補提上訴理由書（須附
繕本）。
中　　華　　民　　國　 111　　年　　1 　　月　　27　　日
　                          書記官  吳雪華